最高法院刑事判決　　　　　　　　　　　　　　　八十七年度台上字第一二四三號
　　上　訴　人　甲○○
右上訴人因違反麻醉藥品管理條例案件，不服台灣高等法院台南分院中華民國八十六
年十二月三日第二審判決（八十六年度上訴字第一六一九號，起訴案號：台灣雲林地
方法院檢察署八十六年度偵字第二三○七號），提起上訴，本院判決如左：
    主  文
上訴駁回。
    理  由
按刑事訴訟法第三百七十七條規定，上訴於第三審法院，非以判決違背法令為理由，
不得為之。是提起第三審上訴，應以原判決違背法令為理由，係屬法定要件。且必須
依據卷內資料為具體之指摘，並足據以辨認原判決已具備違背法令之形式，始屬相當
。本件原判決認定上訴人甲○○連續非法販賣化學合成麻醉藥品安非他命予鍾文傑三
次、廖英俊一次之事實，已詳其所憑之證據及認定之理由。並以上訴人雖於審理時
翻異前供，否認有非法販賣安非他命犯行，辯稱：曾二次與鍾文傑合買二次吸用云云
，如何純係卸責之詞，及廖英俊嗣於審理時證稱：伊只有一次與被告各出新台幣五百
元合買安非他命來一起吸用，其餘被告免費提供吸用云云，附和上訴人之供詞，顯係
事後勾串之詞，均不足採信，亦於理由內詳加指駁及說明。復說明上訴人販賣安非他
命，顯有營利意圖之理由甚詳，從形式上觀察，並無違背法令之情形存在。上訴意旨
謂上訴人既與鍾文傑對質合買在卷，嗣又言鍾文傑證稱上訴人有販賣之事實，何以不
採對質之理由，而有未詳盡調查之疏失云云。然按證據之取捨、事實之認定，乃事實
審法院職權之行使，原判決對於上訴人與證人鍾文傑在第一審對質之後，在原審再傳
訊鍾文傑到庭指稱上訴人有販賣安非他命予他之語，因而認定上訴人所辯不足採信，
既已說明其證據取捨之理由，要無未盡調查職責之可言。上訴意旨無非就原判決已說
明之事項，徒以自己之說詞，再為事實上之爭執，並就原審採證認事之職權行使，任
意指摘為違法，而非依據卷內資料為具體之指摘，且不足據以辨認原判決已具備違背
法令之形式，揆諸首開說明，其上訴關於非法販賣化學合成麻醉藥品部分為違背法律
上之程式，應予駁回。又查刑事訴訟法第三百七十六條所列之案件，經第二審判決者
，不得上訴於第三審法院，法有明文。本件上訴人關於所犯非法吸用化學合成麻醉藥
品部分，原審係依麻醉藥品管理條例第十三條之一第二項第四款論處罪刑，核屬刑事
訴訟法第三百七十六條第一款之案件，依前開說明，既經第二審判決，自不得上訴於
第三審法院，上訴人竟一併提起上訴，顯為法所不許，亦應予駁回。
據上論結，應依刑事訴訟法第三百九十五條前段，判決如主文。
中      華      民      國    八十七    年      四      月      九      日
                              最高法院刑事第三庭
                                  審判長法官  蔡  詩  文
                                        法官  莊  登  照
                                        法官  洪  明  輝
                                        法官  蔡  清  遊
                                        法官  石  木  欽
      右正本證明與原本無異
                                              書  記  官
中      華      民      國    八十七    年      四      月     十六     日
